臺灣高等法院刑事判決
110年度上訴字第299號
上  訴  人  
即  被  告  林政緯


選任辯護人  李庭綺律師  
上列上訴人即被告因毒品危害防制條例案件，不服臺灣臺北地方
法院109年度訴字第904號，中華民國109年12月2日第一審判決（
起訴案號：臺灣臺北地方檢察署108年度偵字第29102號），提起
上訴，本院判決如下：
    主  文
上訴駁回。
    事  實
一、甲○○明知愷他命係毒品危害防制條例所管制之第三級毒品，
    不得非法持有、販賣，竟分別與真實年級不詳、綽號「咪咪
    」之非未成年男子（就附表編號1之部分）、或一人之單獨
    ，於附表所示時間，以通訊軟體WeChat，暱稱「牛蛙」傳送
    「優質小姐。採（彩）惡熱銷中」等販賣第三級毒品愷他命
    之訊息予陳冠新，於如附表所示時間、地點、方式、價格、
    數量，販賣第三級毒品愷他命予陳冠新（詳如附表所示）。
二、案經臺北市政府警察局大同分局報請臺灣臺北地方檢察署檢
    察官偵查起訴。
    理  由
壹、程序部分：
一、按被告以外之人於審判外之言詞或書面陳述，除法律有規定
    者外，不得作為證據，刑事訴訟法第159條第1項定有明文。
    又被告以外之人於審判外之陳述，雖不符刑事訴訟法第159
    條之1至第159條之4之規定，而經當事人於審判程序同意作
    為證據，法院審酌該言詞陳述或書面陳述作成時之情況，認
    為適當者，亦得為證據；當事人、代理人或辯護人於法院調
    查證據時，知有同法第159 條第1 項不得為證據之情形，而
    未於言詞辯論終結前聲明異議者，視為有前項之同意，刑事
    訴訟法第159 條之5 亦定有明文。本判決下列所引除被告以
    外人於審判外之各項供述證據，公訴人、上訴人即被告甲○○
    （下稱被告）及其辯護人均未爭執其證據能力，且於言詞辯
    論終結前亦未聲明異議，本院審酌各該證據作成時之情況，
    並無不當之情形，以之作為證據應屬適當，爰依刑事訴訟法
    第159條之5第2項規定，認具有證據能力，合先敘明。
二、其餘資以認定本案犯罪事實之非供述證據（詳後述），亦查
    無違反法定程序取得之情形，依刑事訴訟法第158條之4反面
    規定，應具證據能力。
貳、實體部分：
一、認定事實依憑之證據及理由　　
　㈠前揭事實，業據被告於警詢、偵查及本院準備程序及審理中
    均自白不諱（見偵字卷第11至25、141至143、157至158、19
    7至199、225至227頁、訴字卷第47至53、103、104頁），核
    與陳冠新於警詢、偵查中之證述情節相符（見偵字卷第39至
    46、47至53、55至60、151至152頁），復有被告與陳冠新之
    通訊軟體對話紀錄譯文（見偵字卷第69至93頁）、被告用以
    收受販賣毒品款項之中國信託銀行帳戶（帳號：0000-00000
    000-0）交易明細表、中國信託銀行109年3月27日回函檢送
    尾碼211號帳戶明細資料、109年10月7日回函檢送尾碼211號
    帳戶明細資料（見偵字卷第95至107、165至169頁、訴字卷
    第59至71頁）、內政部警政署刑事警察局108年9月27日鑑定
    書（見偵字卷第109至110頁）在卷可稽。是依上開證人指述
    內容及卷附之各項文書、證物等補強證據已足資擔保被告於
    本院調查、審理中所為之上開任意性自白之真實性，按據刑
    事訴訟法第156之規定，自得據被告前開任意性自白及各該
    補強證據，採信被告任意、真實之自白。
　㈡就附表編號1言：被告與陳冠新當日聯繫交易毒品之通訊軟體
    對話（見偵字卷第71頁）：「被告：3：15以內剛剛他們回
    去拿有延誤到」、「陳冠新：收到」、「被告：誒拜謝，他
    們從松山過去，開車應該很快」、「陳冠新：還沒到喔」、
    「被告：很快稍等一下他剛剛沒說是分兩邊去拿」、「陳冠
    新：OKOK，哈囉，大概多久會到」、「被告：他們快到歡快
    了、嬛快（註：為環快之錯別字）」等內容，並經被告確認
    該次陳冠新要買毒品，是請上游「咪咪」拿貨，再由「咪咪
    」轉計程車司機交付陳冠新等情（見訴字卷第48至49、103
    至104頁），可見就此次交易，被告係於接獲陳冠新聯繫購
    買毒品一事後，再與身分不詳、綽號「咪咪」之成年人基於
    營利意圖之共同販賣第三級毒品之犯意聯絡，以該編號所示
    之方式共同為之，是被告與「咪咪」之人間就附表編號1之
    犯行係共同為之。
　㈢就被告與陳冠新交易時間：
　　1.就附表編號2：細繹被告與陳冠新之內容，陳冠新於107年
      11月4日上午3時33分尚有傳遞「不要太久喔，我朋友快睡
      著了，謝謝拉」、上午4時36分傳遞「春天兄（即被告之
      綽號）多久會到」等催促被告盡快將毒品送達之用語，雙
      方於上午4時56分有9秒之通話，後續再無其他催促到貨之
      對話內容等情，有該次對話紀錄翻拍照片可查（見偵字卷
      第73頁），足見被告於107年11月4日上午3時26分尚未確
      實交付毒品，是二人交易時間應係107年11月4日上午3時3
      3分至同日上午4時56分間。
　　2.就附表編號4：107年12月15日上午4時20分許，被告仍傳
      訊息向陳冠新提問「好了嗎」，其後於同日上午5時18分
      陳冠新乃以「春天，我現在不行了，我明天貼300給你，
      轉3300我朋友也ㄎ一ㄤ了，你放心，我不會搞怪」等語（見
      偵字卷第82頁），是從上開對話可知陳冠新於上午5時18
      分傳遞訊息時已經收受毒品，而強調對於價款不會搞怪賴
      帳，故二人交易時間應係107年12月15日上午2時53分至上
      午5時18分間。
　㈣就被告與陳冠新交易之數量：被告自承：其販賣之愷他命、
    摻有第三級毒品成分之咖啡包均係以每公克新臺幣（下同）
    1,000元至2,000元不等為交易價格，等語（見偵字卷第25頁
    、訴字卷第51、104頁），並與陳冠新議定價格如附表所示
    ，是以上開價格為換算基礎，應認被告與陳冠新交易之毒品
    數量每包為3千元，故其中含有第三級毒品愷他命之量應係1
    .5公克至3公克摻有第三級毒品愷他命成分之毒品咖啡包。
　㈤又販賣毒品係違法行為，非可公然為之，且有其獨特之販售
    路線及管道，復無公定價格，容易增減分裝之份量，而每次
    買賣之價量，可能隨時依雙方關係深淺、資力、需求量及對
    行情之認知、來源是否充裕、查緝鬆嚴、購買者被查獲時供
    述購買對象之可能風險之評估等，而異其標準，非可一概而
    論。而近年來政府為杜絕毒品之氾濫，對於查緝施用及販賣
    毒品之工作，無不嚴加執行，販賣毒品罪又係重罪，設若無
    利可圖，衡情一般持有毒品之人當無輕易將所持有之毒品轉
    售他人，而甘冒於再次向他人購買時，被查獲移送法辦並受
    長期自由刑或生命刑剝奪危險之理。本案被告為智識正常之
    成年人，其以通訊軟體張貼訊息，並數次與證人陳冠新議定
    買毒價格以交易毒品，及由陳冠新匯付或交付現金價款給被
    告收受，倘非有利可圖，豈有貿然與證人陳冠新交易毒品，
    而冒此遭查獲而受重罪處罰之風險，且被告亦已清楚供稱各
    次交易確有議定或收受價款之事實（見本院卷第48至51、10
    4頁），是本案被告應有從中牟利之營利意圖，應甚明確。
　㈥綜上，本件事證明確，被告各次犯行堪予認定，均應予依法
    論科。
二、法律變更
　㈠按行為後法律有變更者，適用行為時之法律。但行為後之法
    律有利於行為人者，適用最有利於行為人之法律，刑法第2
    條第1 項定有明文。
　㈡被告行為後，毒品危害防制條例第4條業於109年1月15日修正
    公布，並自109年7月15日施行（本次修正針對個別條文，並
    未及於全部條文，應無毒品危害防制條例第36條所定「本條
    例自公布後六個月施行」規定之適用）：
　  1.修正前毒品危害防制條例第4條第3項規定：「製造、運輸
      、販賣第三級毒品者，處七年以上有期徒刑，得併科新臺
      幣7百萬元以下罰金」，修正後則規定：「製造、運輸、
      販賣第三級毒品者，處七年以上有期徒刑，得併科新臺幣
      一千萬元以下罰金」，修正後之規定提高得併科之罰金，
      經比較新舊法之結果，修正後之刑度顯較修正前為重，並
      未較有利於行為人。
　  2.被告行為時之毒品危害防制條例第17條第2項係規定：「
      犯第四條至第八條之罪於偵查及審判中均自白者，減輕其
      刑」，修正後則規定：「犯第四條至第八條之罪於偵查及
      歷次審判中均自白者，減輕其刑」，修正後之規定必須歷
      次審判均自白始得減輕其刑，經比較新舊法之結果，修正
      後之規定並未較有利於行為人。
　  3.綜上所述，應依刑法第2條第1項前段規定，適用被告行為
      時即修正前毒品危害防制條例。
三、論罪
　㈠按愷他命屬毒品危害防制條例第2 條第2 項第3 款列管之第
    三級毒品毒品，不得非法販賣。核被告所為，均係犯修正前
    毒品危害防制條例第4條第3項之販賣第三級毒品罪。
　㈡被告就附表編號1之該次犯行，與真實年籍不詳、綽號「咪咪
    」之非未成年人間有犯意聯絡及行為分擔，為共同正犯。
　㈢被告就附表編號1、2、4、5係利用不知情計程車司機為該等
    編號之犯行，均屬間接正犯。
　㈣被告就附表編號1至5之各部分所為，犯意各別、行為不同，
    應予分論併罰。雖辯護人雖以被告於上開各編號所為乃接續
    之一行為，然依前揭被告與證人陳冠新之對話譯文，均係被
    告於各次議價、收款後，因證人陳冠新聯繫乃另為下1次之
    交易，且彼此時間亦有相當間隔等情，均有上開對話譯文可
    稽（見偵字卷第69至93頁），客觀上難認為屬單一犯意所為
    ，自無從就附表編號各次所為論以接續之一行為，附此敘明
    。
　㈤累犯：
　　1.被告前於102年間犯偽造文書等案件，經臺灣臺北地方法
      院以102年度簡字第1447號判決處有期徒刑3月、3月，應
      執行有期徒刑4月確定，並於103年4月23日易科罰金執行
      完畢等情，有本院被告前案紀錄表可參。其於有期徒刑執
      行完畢後，5年內故意再犯本件有期徒刑以上之罪，固與
      刑法第47條第1項累犯之規定相符。
　　2.復參酌司法院釋字第775 號解釋所示，觀諸卷附之本院被
      告前案紀錄所示，於前案執行完畢後迄至本案各次案發時
      間，已間隔4年6月有餘，期間亦無任何與本案罪質相當並
      經論罪科刑確定之紀錄，且被告於前案係以易科罰金執行
      完畢，與實際入監執行教化亦有不同，是尚難僅以被告曾
      犯前案之事實，逕自推認被告有犯本罪之特別惡性或有何
      累犯立法意旨之刑罰感應力較低，而有加重其刑之必要，
      揆諸前開說明意旨，裁量不予加重本刑。
　㈥修正前毒品危害防制條例第17條第2項之適用：犯毒品危害防
    制條例第4條至第8條之罪於偵查及審判中均自白者，減輕其
    刑，修正前毒品危害防制條例第17條第2項定有明文。被告
    就附表各編號所示犯行，業於偵查及審理時均坦承不諱，已
    如前述，堪認其就本案各次販賣第三級毒品犯行於偵查及審
    判中均有自白，符合前開減刑規定，均應依法減輕其刑。
　㈦毒品危害防制條例第17條第1項之適用：按犯毒品危害防制條
    例第4條至第8條、第10條或第11條之罪，供出毒品來源，因
    而查獲其他正犯或共犯者，減輕或免除其刑，為同條例第17
    條第1項所明定。而所謂「供出毒品來源，因而查獲者」，
    係指具體提供毒品來源之資訊，使有偵查犯罪職權之公務員
    知悉而對之發動偵查，並因而破獲者而言（最高法院99年度
    台上字第4392號判決參照）。查被告於偵查中雖供稱其毒品
    來源為綽號「咪咪」之人（見偵字卷第205頁），然未提供
    該人之正確年籍資料與聯繫方式供偵查機關查緝，並於審理
    中就該上游資訊僅再供稱：我都叫他「咪咪」，他是男性，
    大約30至40歲左右，有見過本人，但我不知道他的本名，都
    是用微信跟他聯繫，我跟咪咪交易見面地點也不一定，有時
    候是在雙城街等語（見訴字卷第104至105頁），猶未能提供
    具體資訊；且經負責偵辦此部分之員警表明無從續為偵辦等
    情，亦有臺北市政府警察局大同分局109年11月5日之回函在
    卷可憑（見訴字卷第89頁），足認檢、警並未因被告之供述
    而查獲毒品上游，自不得依毒品危害防制條例第17條第1項
    之規定減輕其刑。
　㈧刑法第59條之適用：刑法第59條之酌量減輕其刑，必須犯罪
    另有特殊之原因與環境等，在客觀上足以引起一般同情，認
    為即予宣告法定最低度刑期猶嫌過重者，始有其適用。本案
    被告為販賣第三級毒品牟利，乃於通訊軟體張貼招攬客群之
    訊息，並經買家聯繫後多度為販賣，從中賺取如附表所示之
    獲利，各情節均未見其有何特殊之犯罪原因及環境，難認在
    客觀上足以引起一般同情之處，自無從依刑法第59條規定酌
    量減輕其刑，附此敘明。
四、沒收
　㈠關於犯罪所用之物之沒收：被告用以與買家陳冠新聯繫本件
    販賣第三級毒品事宜之手機，為供其犯本件各次販賣第三級
    毒品罪所用之物，業據其供明在卷（見訴字卷第104頁），
    雖未扣案，但不問屬於犯罪行為人與否，應依修正後毒品危
    害防制條例第19條第1項規定宣告沒收，並依修正後刑法第3
    8條第4項規定，於全部或一部不能沒收或不宜執行沒收時，
    追徵其價額。
　㈡關於犯罪所得之沒收：被告供承因附表各編號所示之行為，
    除編號2外因買家陳冠新匯錯款後未再向其收款而無實際獲
    利，其餘各獲取如附表編號1、3至5所示之報酬等節（見本
    院卷第48至51、104頁），復有被告與陳冠新之通訊軟體對
    話紀錄譯文（見偵字卷第69至93頁）、中國信託銀行109年1
    0月7日回函檢送其開立用以收款之帳戶（帳號：0000-00000
    000-0）明細資料（見訴字卷第59至71頁）在卷可稽，是此
    部分乃被告之犯罪所得無誤，是上開各部分之犯罪所得合計
    1萬2,250元雖未據扣案，仍應依刑法第38條之1第1項前段、
    第3項諭知沒收，並於全部或一部不能沒收或不宜執行沒收
    時，追徵其價額。　
參、駁回上訴之理由　　
一、原審經詳細調查及審理後，基於以上相同之認定，並審酌被
    告明知毒品戕害自己及他人之身體健康甚鉅，嚴重影響國民
    身心健康，竟仍為圖己利多度販賣第三級毒品愷他命、咖啡
    包，嚴重助長施用毒品惡習，造成人民生命健康受損之成癮
    性及危險性，所為實有不該；惟念及被告始終勇於承認錯誤
    並坦承犯行之態度，各次販賣毒品數量、約定及實際收取之
    對價彼此相當，且均非甚鉅之危害情節；兼衡其犯罪動機、
    目的及手段、販賣毒品種類，及於審理中陳述其自小父母離
    異，3歲以後再無見過母親，家中仰賴父親經營小本生意維
    生，其求職過程不順遂，案發前曾於餐飲業從事正當工作、
    目前尚有父親、祖母待其撫養之生活、家庭經濟狀況，與自
    述之教育程度（見訴字卷第105至106頁）等一切情狀，分別
    量處如附表各編號所示之刑。另就沒收部分說明：未扣案之
    手機為被告供本件各次販賣第三級毒品罪所用之物，不問屬
    於犯罪行為人與否，應依修正後毒品危害防制條例第19條第
    1項規定宣告沒收，另犯罪所得合計1萬2,250元雖未據扣案
    ，仍應依刑法第38條之1第1項前段、第3項諭知沒收，並於
    全部或一部不能沒收或不宜執行沒收時，追徵其價額，經核
    原審上開認事用法，均無違誤，量刑亦稱允恰。
二、被告上訴意旨固指稱：被告父親前不慎跌倒撞傷頭部，每週
    需固定回診，被告之祖母、父親均仰賴被告照顧，被告業已
    接替父親原本工作，收入穩定，是請考量被告犯罪後態度良
    好，所得款項甚微，依據刑法第59條之規定再為減刑云云。
    惟：
　㈠按刑事審判旨在實現刑罰權之分配的正義，故法院對有罪被
    告之科刑，應符合罪刑相當之原則，使輕重得宜，罰當其罪
    ，以契合社會之法律感情，此所以刑法第57條明定科刑時應
    審酌一切情狀，尤應注意該條所列10款事項以為科刑輕重之
    標準，俾使法院就個案之量刑，能斟酌至當。至於量刑輕重
    ，係屬事實審法院得依職權自由裁量之事項，苟其量刑已以
    行為人之責任為基礎，並斟酌刑法第57條各款所列情狀，而
    未逾越法定刑度或有濫用權限情事，即不得任意指為違法（
    最高法院75年度台上字第7033號判例、103 年度台上字第36
    號判決意旨參照）。原審既於判決理由欄內詳予說明其量刑
    基礎，且敘明係審酌前揭各項情狀，詳如前述，顯已斟酌刑
    法第57條各款事由，並基於刑罰目的性之考量、刑事政策之
    取向以及行為人刑罰感應力之衡量等因素而為刑之量定，且
    以行為人責任為基礎，未逾越法定刑度，亦無違背公平正義
    之精神，客觀上不生量刑明顯失出失入之裁量權濫用情形，
    核屬法院量刑職權之適法行使，難認有何不當而構成應撤銷
    之事由可言。況執行刑之量定，同屬為裁判之法院得依職權
    裁量之事項，倘其所酌定之執行刑，並未違反刑法第51條各
    款所定之方法或範圍（即法律之外部性界限），且無明顯違
    背公平、比例原則或整體法律秩序之理念（即法律之內部性
    界限），亦不得任意指為違法或不當。而據前述，原判決已
    對被告所犯具體審酌刑法第57條科刑等相關一切情狀，及所
    犯各罪間之整體關係，分別為刑之量定。又按數罪併罰合併
    定應執行刑，旨在綜合斟酌犯罪行為之不法與罪責程度，及
    對犯罪行為人施以矯正之必要性，而決定所犯數罪最終具體
    應實現之刑罰，以符罪責相當之要求，屬恤刑制度之設計。
    定其刑期時，應再次對被告責任為之檢視，並特別考量其犯
    數罪所反映之人格特性，及與刑罰目的相關之刑事政策妥為
    裁量。本院依被告就附表各編號所示販賣第三級毒品罪數共
    計5罪，上開罪刑所反應出之人格特性，如以實質累加之方
    式定應執行刑，則處罰之刑度顯然超過其行為之不法內涵，
    而違反罪刑原則；衡以被告係藉由已知之同一上游即「咪咪
    」取得該等毒品，並均係販賣予同一對象即陳冠新，藉此各
    次牟得僅數仟元之獲利等之類似犯罪手法與動機，並侵害同
    種法益，故對法益侵害之加重效應不大，且如未考量被告之
    各犯行手段與程度、整體犯罪與所犯罪名立法目的之非難評
    價，亦與刑罰手段相當性不符，故綜合上開各情判斷，就各
    罪之有期徒刑部分，定其應執行刑為4年4月，核無失衡、過
    重情形，且係合法行使其量刑裁量權，於客觀上未逾越法定
    刑度，無悖於罪刑相當原則，並與定執行刑之內外部性界限
    無違，亦難認有違法或明顯不當之違法情形。
　㈡又辯護人雖請求本件應依刑法第59條酌減其刑，惟按刑法第5
    9條之酌量減輕其刑，必須犯罪另有其特殊之原因與環境等
    等，在客觀上足已引起一般同情，認為即予宣告法定最低刑
    期，猶嫌過重者，始有其適用；至於犯罪之動機、手段或犯
    後態度等情狀，僅可為法定刑內從輕科刑之標準，不得據為
    酌量減輕之理由（最高法院38年台上字第16號、45年台上字
    第1165號、51年台上字第899 號判例意旨參照）。衡諸被告
    前於107年間，即另因販賣第三級毒品罪，經臺灣臺北地方
    法院以108年度訴字第24號判決處有期徒刑1年10月確定，有
    前開判決書、本院被告前案紀錄表在卷可稽，是被告數度再
    犯同一罪質之犯行，又販賣第三級毒品愷他命對社會風氣及
    治安危害重大，為政府嚴加查緝之重大犯罪，被告明知毒品
    對人體身心健康危害之烈，竟仍進而多次為販賣毒品犯行，
    危害社會治安甚大，「犯罪時」並無特殊之原因與環境，衡
    情並無何等足以引起一般同情之客觀情狀而應予以憫恕，難
    認有「犯罪具有特殊之原因或環境，依據客觀觀察，足以引
    起一般同情，認可憫恕，如科以法定最輕刑期，仍嫌過重」
    之情形，無適用刑法第59條酌減其刑之餘地。至於被告犯後
    有無坦承犯行，屬法定刑度內量刑之參考事項，與犯罪情狀
    有無特殊堪以憫恕之情事有別，併此指明。
　㈢是上訴意旨關於量刑、定執行刑之指摘，顯係就原審量刑職
    權之適法行使及已經原審論斷、說明之事項，依憑己意，再
    事爭執，尚非足取。據此，被告上訴意旨所指各節，並無理
    由，應予駁回。
據上論斷，應依刑事訴訟法第368 條，判決如主文。　　
本案經檢察官黃怡華提起公訴，檢察官柯怡如到庭執行職務。
中　　華　　民　　國　　110 　年　　4 　　月　　15　　日
                刑事第十二庭審判長法　官  陳如玲
                                  法　官  蔡如惠
                                  法　官  郭惠玲
以上正本證明與原本無異。
如不服本判決，應於收受送達後20日內向本院提出上訴書狀，其
未敘述上訴之理由者並得於提起上訴後20日內向本院補提理由書
（均須按他造當事人之人數附繕本）「切勿逕送上級法院」。
                                  書記官  賴尚君
中　　華　　民　　國　　110 　年　　4 　　月　　15　　日
附錄本案論罪科刑法條全文：
修正前毒品危害防制條例第4條
製造、運輸、販賣第一級毒品者，處死刑或無期徒刑；處無期徒
刑者，得併科新臺幣2千萬元以下罰金。
製造、運輸、販賣第二級毒品者，處無期徒刑或7年以上有期徒
刑，得併科新臺幣1千萬元以下罰金。
製造、運輸、販賣第三級毒品者，處7年以上有期徒刑，得併科
新臺幣7百萬元以下罰金。
製造、運輸、販賣第四級毒品者，處5年以上12年以下有期徒刑
，得併科新臺幣3百萬元以下罰金。
製造、運輸、販賣專供製造或施用毒品之器具者，處1年以上7年
以下有期徒刑，得併科新臺幣1百萬元以下罰金。前五項之未遂
犯罰之。

附表：
編號 時間 地點 行為方式 所得 罪名及宣告刑 1 107年10月28日上午3時54分許 新北市○○區○○街00巷00號 甲○○與身分不詳、綽號「咪咪」之成年人意圖營利，共同基於販賣第三級毒品以牟利之犯意聯絡，由甲○○先以前揭通訊軟體與買家陳冠新洽定以新臺幣（下同）3,000元為交易愷他命之對價，再由甲○○將該購買毒品訊息傳遞予「咪咪」，由「咪咪」將愷他命轉交不知情之計程車司機供其於該時間、地點將數量1.5公克至3公克左右之第三級毒品愷他命交予陳冠新（起訴書略載為由甲○○委請不知情之計程車司機轉交愷他命） 3,000元 甲○○共同販賣第三級毒品，累犯，處有期徒刑參年柒月。 2 107年11月4日上午3時33分至同日上午4時56分間某時（起訴書略載為上午3時26分許） 新北市○○區○○街00巷00號 甲○○意圖營利，基於販賣第三級毒品以牟利之犯意，與買家陳冠新藉由前揭通訊軟體洽定以4,800元為交易第三級毒品咖啡包之對價，並指示陳冠新先轉帳4,800元至甲○○開立之尾碼211號帳戶，復將數量2.4克至4.8克左右摻有第三級毒品成分之咖啡包交與不知情之計程車司機，委請該計程車司機轉交毒品予陳冠新，而上開款項因甲○○提供之帳號誤載，致陳冠新匯錯帳戶致最終未得款。 （無） 甲○○販賣第三級毒品，累犯，處有期徒刑參年柒月。 3 107年11月10日下午10時22分許 新北市○○區○○街00巷00號 甲○○意圖營利，基於販賣第三級毒品以牟利之犯意，與買家陳冠新藉由前揭通訊軟體洽定以3,000元為交易第三級毒品之對價，並由甲○○親自將數量1.5公克至3公克左右摻有第三級毒品成分之咖啡包當面交與陳冠新並收取現金3,000元。 3,000元 甲○○販賣第三級毒品，累犯，處有期徒刑參年柒月。 4 107年12月15日上午2時53分至同日上午5時18分間某時（起訴書略載為上午4時10分許） 新北市○○區○○路00○00號前 甲○○意圖營利，基於販賣第三級毒品以牟利之犯意，與買家陳冠新藉由前揭通訊軟體洽定以3,300元為交易第三級毒品之對價，並由甲○○將數量1.65公克至3.3公克左右摻有第三級毒品成分之咖啡包交與不知情之計程車司機，委請該計程車司機轉交陳冠新，陳冠新復於107年12月15日轉帳3,200元至甲○○帳戶。 3,200元 甲○○販賣第三級毒品，累犯，處有期徒刑參年柒月。 5 108年2月3日上午1時3分許 新北市○○區○○街00巷00號 甲○○意圖營利，基於販賣第三級毒品以牟利之犯意，與買家陳冠新藉由前揭通訊軟體洽定以3,050元為交易第三級毒品之對價，並由甲○○將數量共1.525公克至3.05公克左右摻有第三級毒品咖啡包5包交與不知情之計程車司機，委請該計程車司機轉交陳冠新，陳冠新復轉帳3,050元至甲○○帳戶。 3,050元 甲○○販賣第三級毒品，累犯，處有期徒刑參年柒月。